臺灣桃園地方法院刑事判決　
                                   111年度審易字第1301號
公  訴  人  臺灣桃園地方檢察署檢察官
被      告  曾英豪



上列被告因竊盜案件，經檢察官提起公訴（111 年度偵字第3149
號、第3259號、第3999號、第6169號、第7816號、第9411號、第
17985 號），被告於準備程序中就被訴事實為有罪之陳述，經告
知簡式審判程序之旨，並聽取公訴人及被告之意見後，由本院當
庭裁定改行簡式審判程序審理並判決如下：
    主      文
曾英豪犯如附表所示之罪，各處如附表「宣告刑及沒收」欄所示
之刑及沒收。得易科罰金部分，應執行有期徒刑壹年，如易科罰
金，以新臺幣壹仟元折算壹日。
    事實及理由
一、本件犯罪事實及證據，除證據部分補充「被告曾英豪於本院
    準備程序及審理時之自白」外，餘均引用檢察官起訴書所載
    （詳如附件）。
二、論罪科刑：
　㈠核被告就附表編號1 所為，係犯刑法第321 條第1 項第2 款
    之踰越窗戶（起訴書誤載為「門窗」）竊盜罪；就附表編號
    2 至7 所為，均係犯刑法第320 條第1 項之竊盜罪。
　㈡又被告所犯上開7 罪間，其犯意各別，行為互殊，應分論併
    罰。
　㈢另被告曾有如附件起訴書犯罪事實欄所載之犯罪科刑執行情
    形，此有臺灣高等法院被告前案紀錄表1 份在卷可憑，其於
    受有期徒刑執行完畢後，5 年以內故意再犯本件有期徒刑以
    上之7 罪，均為累犯，再參照司法院大法官釋字第775 號解
    釋意旨，被告前已有竊盜犯行，足顯被告對刑之執行均不知
    悔改，其前對刑罰之反應力亦屬薄弱，此次加重最低本刑，
    對其人身自由所為之限制自無過苛之侵害，是認應依刑法第
    47條第1 項規定均加重其刑。
  ㈣爰審酌被告不思循正當途徑獲取財物，僅因積欠債務且缺錢
    花用，竟恣意竊取他人財物，對他人財產安全顯然已生危害
    ，所為誠屬不該，惟念其犯後坦承犯行，非無悔意，兼衡其
    犯罪之動機、目的、手段、對告訴人渠等所造成之損害及其
    智識程度、入監前以司機為業等一切情狀，分別量處如附表
    「宣告刑及沒收」欄所示之刑，並就得易科罰金部分，定其
    應執行之刑如主文所示，及就得易科罰金部分均諭知易科罰
    金之折算標準。
三、沒收：　　
  ㈠按犯罪所得，屬於犯罪行為人者，沒收之。但有特別規定者
    ，依其規定；前二項之沒收，於全部或一部不能沒收或不宜
    執行沒收時，追徵其價額；又宣告前二條之沒收或追徵，有
    過苛之虞、欠缺刑法上之重要性、犯罪所得價值低微，或為
    維持受宣告人生活條件之必要者，得不宣告或酌減之；刑法
    第38條之1 第1 項、第3 項、同法第38條之2 第3 項分別定
    有明文。查被告就附表編號3 所示之竊盜犯行，有竊得告訴
    人廖晏榆所有之印有PIXY ACCS字樣之隨身包1 個（內有汽
    車鑰匙1 串、娃娃機台鑰匙1 串、住家鑰匙1 串、裝有多數
    生活用品等雜物之塑膠袋1 袋及印有柯基犬圖案之手提袋1 
    袋；就附表編號5 所示之竊盜犯行，有竊得告訴人陳怡君所
    有之錢包、身分證及疫苗接種卡，此雖均係被告之犯罪所得
    ，惟業已發還告訴人廖晏榆及陳怡君等情，有贓物認領保管
    單及警詢筆錄（見偵3259號卷第53頁、偵6169號卷第36至37
    頁）在卷可佐，爰不予宣告沒收或追徵。
  ㈡被告就附表編號1 竊取告訴人曾文琳所保管之現金新臺幣（
    下同）1 萬4,000 元；就附表編號2 竊取告訴人林俊益所管
    領之現金9,920元；就附表編號3 竊取告訴人廖晏榆所有之
    現金7,000 餘元，惟依罪疑有利於被告原則，爰認被告此部
    分之犯罪所得為7,000 元；就附表編號4 竊取告訴人李明怡
    所保管之現金1 萬8,958 元；就附表編號5 竊取告訴人陳怡
    君所有之現金幾10元、2,000元之振興卷，惟依罪疑有利於
    被告原則，爰認被告幾10元之犯罪所得為10元；就附表編號
    6 竊取告訴人黃佳慧所保管之現金5 萬9,500 元；就附表編
    號7 竊取告訴人吳鳳昕所有之1 萬1,000 元 ，均係被告犯
    本案之犯罪所得，未扣案亦未返還或賠償告訴人渠等，從而
    均應依刑法第38條之1 第1 項前段、第3 項之規定宣告沒收
    ，於全部或一部不能沒收或不宜執行沒收時，均追徵其價額
    。
　㈢至被告竊得附表編號5 告訴人陳怡君所有之提款卡1 張，固
    屬被告之犯罪所得，惟審酌該物品本身並無一定之財產價值
    或價值甚微，且可透過掛失、更換等方式，使該物品失其功
    用，是不具備刑法上之重要性，爰依前開規定不予宣告沒收
    或追徵，附此敘明。　
據上論斷，應依刑事訴訟法第273 條之1 第1 項、第299 條第1
項前段、第310 條之2 、第454 條，判決如主文。
本案經檢察官董諭到庭執行職務。
中    華    民    國   111    年    8    月    18    日
                       刑事審查庭  法  官  李佳穎
以上正本證明與原本無異。
如不服本判決應於收受判決後20日內向本院提出上訴書狀，並應
敘述具體理由。其未敘述上訴理由者，應於上訴期間屆滿後20日
內向本院補提理由書(均須按他造當事人之人數附繕本)「切勿逕
送上級法院」。
                                   書記官  蔡萱穎
中    華    民    國   111    年    8    月    18    日
附錄本案論罪科刑依據之法條：
中華民國刑法
第320 條
意圖為自己或第三人不法之所有，而竊取他人之動產者，為竊盜
罪，處5 年以下有期徒刑、拘役或50 萬元以下罰金。
意圖為自己或第三人不法之利益，而竊佔他人之不動產者，依前
項之規定處斷。
前二項之未遂犯罰之。　
中華民國刑法第321 條
犯前條第1 項、第2 項之罪而有下列情形之一者，處6 月以上5
年以下有期徒刑，得併科50萬元以下罰金（罰金部分，已依刑法
施行法第1 條之1 第1 項規定，貨幣單位變更為新臺幣）：
一、侵入住宅或有人居住之建築物、船艦或隱匿其內而犯之。
二、毀越門窗、牆垣或其他安全設備而犯之。
三、攜帶兇器而犯之。
四、結夥三人以上而犯之。
五、乘火災、水災或其他災害之際而犯之。
六、在車站、港埠、航空站或其他供水、陸、空公眾運輸之舟、
    車、航空機內而犯之。
前項之未遂犯罰之。
附表：
編號      事實            宣告刑及沒收  1 附件起訴書犯罪事實欄一、㈠  曾英豪犯踰越窗戶竊盜罪，累犯，處有期徒刑柒月。 未扣案之犯罪所得新臺幣壹萬肆仟元沒收，於全部或一部不能沒收時，追徵其價額。  2 附件起訴書犯罪事實欄一、㈡  曾英豪犯竊盜罪，累犯，處有期徒刑參月，如易科罰金，以新臺幣壹仟元折算壹日。 未扣案之犯罪所得新臺幣玖仟玖佰貳拾元沒收，於全部或一部不能沒收時，追徵其價額。  3 附件起訴書犯罪事實欄一、㈢  曾英豪犯竊盜罪，累犯，處有期徒刑參月，如易科罰金，以新臺幣壹仟元折算壹日。 未扣案之犯罪所得新臺幣柒仟元沒收，於全部或一部不能沒收時，追徵其價額。  4 附件起訴書犯罪事實欄一、㈣  曾英豪犯竊盜罪，累犯，處有期徒刑參月，如易科罰金，以新臺幣壹仟元折算壹日。 未扣案之犯罪所得新臺幣壹萬捌仟玖佰伍拾捌元沒收，於全部或一部不能沒收時，追徵其價額。  5 附件起訴書犯罪事實欄一、㈤  曾英豪犯竊盜罪，累犯，處有期徒刑參月，如易科罰金，以新臺幣壹仟元折算壹日。 未扣案之犯罪所得新臺幣拾元及貳仟元之振興卷均沒收，於全部或一部不能沒收時，均追徵其價額。  6 附件起訴書犯罪事實欄一、㈥  曾英豪犯竊盜罪，累犯，處有期徒刑參月，如易科罰金，以新臺幣壹仟元折算壹日。 未扣案之犯罪所得新臺幣伍萬玖仟伍佰元沒收，於全部或一部不能沒收時，追徵其價額。  7 附件起訴書犯罪事實欄一、㈦  曾英豪犯竊盜罪，累犯，處有期徒刑參月，如易科罰金，以新臺幣壹仟元折算壹日。 未扣案之犯罪所得新臺幣壹萬壹仟元沒收，於全部或一部不能沒收時，追徵其價額。 

附件：
臺灣桃園地方檢察署檢察官起訴書
                                     111年度偵字第3149號
                                     111年度偵字第3259號
                                     111年度偵字第3999號
                                     111年度偵字第6169號
                                     111年度偵字第7816號
                                     111年度偵字第9411號
                                    111年度偵字第17985號
　　被　　　告　曾英豪　男　42歲（民國00年0月00日生）
　　　　　　　　　　　　住雲林縣○○鄉○○村○○街0號
　　　　　　　　　　　　（現另案在法務部○○○○○○○○  附設勒戒處所執行觀察、勒戒中）
　　　　　　　　　　　　國民身分證統一編號：Z000000000號
上列被告因竊盜案件，已經偵查終結，認應該提起公訴，茲將犯
罪事實及證據並所犯法條分敘如下：
　　　　犯罪事實
一、曾英豪前因犯竊盜、偽造文書及毒品危害防制條例等案件，
    經臺灣新北地方法院以102年度聲字第1762號裁定合併定應
    執行有期徒刑4年7月、2年確定，嗣接續執行，於民國105年
　　6月14日假釋出監，106年10月3日縮刑期滿，假釋未經撤銷
    ，未執行之刑，以已執行論。詎猶不知悔改，意圖為自己不
     法之所有，基於竊盜之犯意，分別為下列犯行: ㈠於110年 
    10月9日凌晨4時37分許，行經位於桃園市○○區○○路0段 000
    號之振生醫院大門外，乘該大門旁窗戶未上鎖之際，踰 越
    該處窗戶侵入其內，並進入掛號櫃台內，持櫃台上之剪 刀2
    把，撬開掛號櫃台內之抽屜，並竊取其內現金新臺幣(下 同
    )1萬4,000元，得手後據為己有，旋即從該醫院大門離去
    ，再駕駛車牌號碼000-0000號租賃小客車逃離現場。嗣振生
     醫院總務主任曾文琳發現現金遭竊後報警處理，經警調閱
    監 視器錄影畫面並採集指紋比對後，始循線查悉上情。㈡於
    11
    0年10月20日晚間8時39分許，在位於桃園市○○區○○路00
    0號之古華花園飯店1樓大廳內，見該飯店糕點部已打烊且無
     人看守之際，遂前往糕點部收銀枱旁，持收銀枱上之剪刀1
     把，撬開收銀枱之抽屜，並竊取其內現金9,920元，得手後
     據為己有，旋即逃離現場。嗣古華花園飯店管理部協理林
    俊 益發現現金遭竊後報警處理，經警調閱監視器錄影畫面
    ，始 循線查悉上情。㈢於110年10月29日下午4時43分許，行
    經位 於桃園市○○區○○路0段000號之夾呿呸娃娃機店前，徒
    手 開啟廖晏榆所有停放該處之車牌號碼000-0000號自用小
    客車 之駕駛座車門，竊取廖晏榆所有置放在副駕駛座上之
    印有PI
    XY ACCS字樣之隨身包1個（內有汽車鑰匙1串、娃娃機台鑰 
     匙1串、住家鑰匙1串、裝有多數生活用品等雜物之塑膠袋1
     袋，均已發還）及印有柯基犬圖案之手提袋1袋（內有現金
    7,000餘元），得手後據為己有，旋即離去並駕駛車牌號碼 
    000-0000號租賃小客車逃離現場。嗣廖晏榆發現上開物品遭
    竊後報警處理，經警調閱監視器錄影畫面，始循線查悉上情
    。㈣於110年10月30日中午12時42分許，行經位於桃園市○○區
    ○○路0段0號源泰牙醫診所大門外，乘該鐵門僅關閉一半之際
    ，開啟電動玻璃門後侵入其內，並進入掛號櫃台內，徒手向
    下硬拉開抽屜後，竊取其內現金1萬8,958元，得手後據為己
    有，旋即從該診所大門離去，再駕駛車牌號碼000-0000號租
    賃小客車逃離現場。嗣該診所護理師李明怡發現現金遭竊後
    報警處理，經警調閱監視器錄影畫面，始循線查悉上情。㈤
    於110年11月16日下午2時21分許，行經位於桃園市○鎮區○○
    路00號之學翰補習班大門前，見該補習班大廳內無人看守之
    際，遂進入補習班內，並徒手竊取陳怡君置放在該處櫃台抽
    屜內之錢包1個（內有現金幾10元、2,000元之振興券、身分
    證、提款卡及疫苗接種證明卡，其中錢包、身分證及疫苗接
    種卡已取回），得手後據為己有，旋即從該補習班大門離去
    ，再駕駛車牌號碼000-0000號租賃小客車逃離現場。嗣陳怡
    君發現錢包遭竊後報警處理，經警調閱監視器錄影畫面，始
    循線查悉上情。㈥於110年11月4日中午12時37分許，行經位
    於桃園市○○區○○路0段000號之科林助聽器店大門外，乘該電
    動玻璃門未上鎖之際侵入其內，並進入掛號櫃台內，徒手竊
    取櫃台抽屜內現金5萬9,500元，得手後據為己有，旋即從該
    店大門離去，再駕駛車牌號碼000-0000號租賃小客車逃離現
    場。嗣該店助聽器選配師黃佳慧發現現金遭竊後報警處理，
    經警調閱監視器錄影畫面，始循線查悉上情。㈦於110年11月
    10日下午1時10分許，進入位於桃園市○○區○○路0段000號之
    吳鳳昕婦產科診所內，乘櫃台無人看管之際，徒手竊取櫃台
    抽屜內現金1萬1,000元，得手後據為己有，旋即從該診所大
    門離去，再駕駛車牌號碼000-0000號租賃小客車逃離現場。
    嗣該診所負責人之子吳士軒知悉現金遭竊後報警處理，經警
    調閱監視器錄影畫面，始循線查悉上情。
二、案經曾文琳、林俊益、廖晏榆、李明怡、陳怡君、黃佳慧分
    別訴由桃園市政府警察局桃園、中壢、龜山、平鎮、八德分
    局報告偵辦。
        證據並所犯法條
一、證據清單：
  ㈠犯罪事實欄一、㈠部分（111年度偵字第3149號）：
   1、被告曾英豪於警詢時及偵查中之自白。
   2、證人即告訴人曾文琳於警詢時及偵查中之證述。
   3、桃園市政府警察局桃園分局刑案現場勘察報告、內政部警
       政署刑事警察局110年11月5日刑紋字第1108018372號鑑
      定 書、監視器錄影擷取畫面23張及通訊軟體LINE擷取畫
      面5 張。
  ㈡犯罪事實欄一、㈡部分（111年度偵字第3999號）：
   1、被告曾英豪於警詢時及偵查中之自白。
   2、證人即告訴人林俊益於警詢時及偵查中之證述。
   3、桃園市政府警察局中壢分局扣押筆錄、桃園市政府警察局
      中壢分局扣押物品目錄表、桃園市政府警察局中壢分局扣
      押物品收據/無應扣押之物證明書、桃園市政府警察局中
      壢分局興國派出所證物認領保管單、監視器錄影擷取畫面
      17張及照片7張。
 ㈢犯罪事實欄一、㈢部分（111年度偵字第3259號）：
   1、被告曾英豪於警詢時及偵查中之自白。
   2、告訴人廖晏榆於警詢時之指訴。
   3、自願受搜索同意書、桃園市政府警察局龜山分局搜索扣押
      筆錄、桃園市政府警察局龜山分局扣押物品目錄表、桃園
      市政府警察局龜山分局扣押物品收據/無應扣押之物證明
      書、贓物認領保管單、監視器錄影擷取畫面10張及照片13
      張。  
 ㈣犯罪事實欄一、㈣部分（111年度偵字第17985號）：
   1、被告曾英豪於警詢時及偵查中之自白。
   2、告訴人李明怡於警詢時之指訴。
   3、車輛詳細資料報表、中壢分局受理各類竊盜案件現場勘查
      紀錄表、監視器錄影擷取畫面20張、照片3張及監視器錄
      影檔案光碟1片。  
 ㈤犯罪事實欄一、㈤部分（111年度偵字第6169號）：
   1、被告曾英豪於警詢時及偵查中之自白。
   2、告訴人陳怡君於警詢時之指訴。
   3、中華民國小客車租賃定型化契約書暨汽車出租單、監視器
      錄影擷取畫面13張及監視器錄影檔案光碟1片。
 ㈥犯罪事實欄一、㈥部分（111年度偵字第7816號）：
   1、被告曾英豪於警詢時及偵查中之自白。
   2、告訴人黃佳慧於警詢時之指訴。
   3、車輛詳細資料報表、中華民國小客車租賃定型化契約書暨
      汽車出租單、照片5張及監視器錄影擷取畫面7張。
 ㈦犯罪事實欄一、㈦部分（111年度偵字第9411號）：
   1、被告曾英豪於警詢時及偵查中之自白。
   2、證人吳士軒於警詢時之證述。
   3、中華民國小客車租賃定型化契約書暨汽車出租單及監視器
      錄影擷取畫面14張。
二、核被告就犯罪事實欄一、㈠所為，係犯刑法第321條第1項第2
    款之踰越門窗竊盜罪嫌。就犯罪事實欄一、㈡㈢㈣㈤㈥㈦所為，係
    犯刑法第320條第1項之竊盜罪嫌。其所犯上開7犯行，犯意
    各別，行為互殊，請予分論併罰。又被告前有如犯罪事實欄
    所載之論罪科刑及執行情形，有本署刑案資料查註紀錄表附卷可
    憑，其於徒刑執行完畢5年內，故意再犯本件有期徒刑以上之
    罪，為累犯，請參照司法院大法官釋字第77
    5號解釋意旨及刑法第47條第1項之規定，審酌依累犯之規  
    定加重其刑。至未扣案之現金1萬4,000元、9,920元、7,000
    餘元、1萬8,958元、幾10元、2,000元之振興券及提款卡、 
     現金5萬9,500元、1萬1,000元，分別為被告因本件犯罪事
    實欄一、㈠㈡㈢㈣㈤㈥㈦所取得之物，均請依刑法第38條之1第1項
    前段宣告沒收，然因上開物品並未扣案，請依刑法第38條之
    第3項規定，於全部或一部不能沒收或不宜執行沒收時，追
    徵其價額。
三、告訴及報告意旨雖認被告於犯罪事實欄一、㈢所示之時、地
    ，共竊取現金4萬5,000元，於犯罪事實欄一、㈤所示之時、 
    地，共竊取現金4,000元及5,000元之振興券等語。訊據被告
    堅詞否認有何上開犯行，辯稱：娃娃機店前之手提袋內只有
    7,000元，補習班之錢包內只有銅板幾10元及2,000元的振興
    券等語。按犯罪事實應依證據認定之，無證據不得認定犯罪
    事實，刑事訴訟法第154條第2項定有明文。又認定不利於被
    告之事實，須依積極證據，苟積極證據不足為不利於被告事
    實之認定時，即應為有利於被告之認定，最高法院30年上字
    第816號判例可資參照。經查，本件並未經警扣得被告所竊
    得之現金，而遭竊之現金金額及振興券之金額，除告訴人廖
    晏榆、陳怡君等人單一指訴外，並無其他積極證據足資證明
    被告於案發時係竊取如告訴人廖晏榆、陳怡君等人所述之物
    ，依罪疑有利被告之法則，應為有利於被告之認定。然此部
    分之犯罪事實，與上開起訴之犯罪事實欄一、㈢㈤之事實相同
    ，僅竊取之現金金額不同，如構成犯罪，亦為上開起訴之效
    力所及，爰不另為不起訴處分，併此敘明。
四、依刑事訴訟法第251條第1項提起公訴。
　  此　致
臺灣桃園地方法院
中    華    民    國    111   年     5    月    31    日
                              檢 察 官    楊 朝 森
本件正本證明與原本無異
中　　華　  民　　國　  111   年     6    月     8    日
                              書 記 官    邱 絹 蓉
附錄本案所犯法條全文
中華民國刑法第320條
意圖為自己或第三人不法之所有，而竊取他人之動產者，為竊盜
罪，處 5 年以下有期徒刑、拘役或 50 萬元以下罰金。
意圖為自己或第三人不法之利益，而竊佔他人之不動產者，依前
項之規定處斷。
前二項之未遂犯罰之。
中華民國刑法第321條
犯前條第 1 項、第 2 項之罪而有下列情形之一者，處 6 月以
上 5 年以下有期徒刑，得併科 50 萬元以下罰金：
一、侵入住宅或有人居住之建築物、船艦或隱匿其內而犯之。
二、毀越門窗、牆垣或其他安全設備而犯之。
三、攜帶兇器而犯之。
四、結夥三人以上而犯之。
五、乘火災、水災或其他災害之際而犯之。
六、在車站、港埠、航空站或其他供水、陸、空公眾運輸之舟、
    車、航空機內而犯之。
前項之未遂犯罰之。